臺灣嘉義地方法院刑事判決　　　　　　　100年度易字第201號
公　訴　人　臺灣嘉義地方法院檢察署檢察官
被　　　告　薛安中
上列被告因恐嚇等案件，經檢察官提起公訴（100年度偵字第881
號），本院判決如下：
    主  文
薛安中犯公然侮辱罪，處拘役肆拾日，如易科罰金，以新臺幣壹
仟元折算壹日；又犯恐嚇危害安全罪，處拘役伍拾日，如易科罰
金，以新臺幣壹仟元折算壹日。應執行拘役捌拾日，如易科罰金
，以新臺幣壹仟元折算壹日。
    犯 罪 事 實
一、薛安中因認其妻常受邀至游麗滿住處附近賭博，對於游麗滿
    早已心生不滿，於民國99年12月27日中午工作完畢，回家不
    見其妻備好午餐，遂於同日中午12時25分許，至嘉義縣大林
    鎮○○里○○路○ 段568 巷15號游麗滿住處，基於公然侮辱
    之犯意，於不特定人得共聞共見之游麗滿上揭住處門外，公
    開以「幹你娘雞歪」、「幹你娘臭雞歪」、「破格女人」、
    「瘋女人」、「你愛人幹，我來幹你」等足使人難堪之輕蔑
    言詞公然辱罵游麗滿。嗣因游麗滿加以回嘴，薛安中另行基
    於恐嚇危害安全之犯意，對游麗滿恫稱：「我要讓你全家死
    的很難看」、「讓你全家怎麼死的都不知道」等語，致游麗
    滿因而心生畏懼。
二、案經游麗滿訴由嘉義縣警察局民雄分局報告臺灣嘉義地方法
    院檢察署檢察官偵查起訴。
    理  由
一、程序部分：
    按被告以外之人於審判外之陳述，雖不符刑事訴訟法第159
    條之1 至第159 條之4 等規定，而經當事人於審判程序同意
    作為證據，法院審酌該言詞陳述或書面陳述作成時之情況，
    認為適當者，亦得為證據；當事人、代理人或辯護人於法院
    調查證據時，知有第159 條第1 項不得為證據之情形，而未
    於言詞辯論終結前聲明異議者，視為有前項之同意，刑事訴
    訟法第159 條之5 定有明文。立法意旨在於傳聞證據未經當
    事人之反對詰問予以核實，原則上先予排除。惟若當事人已
    放棄反對詰問權，於審判程序中表明同意該等傳聞證據可作
    為證據；或於言詞辯論終結前未聲明異議，基於尊重當事人
    對傳聞證據之處分權，及證據資料愈豐富，愈有助於真實發
    見之理念，且強化言詞辯論主義，使訴訟程序得以順暢進行
    ，上開傳聞證據亦均具有證據能力。經查，公訴人、被告對
    於本判決所引用具傳聞性質之書面證據，於本案辯論終結前
    ，或同意作為證據或不爭執其證據能力，本院審酌各該證據
    作成時之情況，並無不法取得之情形，認為亦適合作為本案
    之證據，揆諸上開說明，各該證據均有證據能力。
二、認定犯罪事實所憑之證據及理由：
(一)、上揭事實，業據告訴人即證人游麗滿於警詢證述略謂，我於
    99年12月27日下午12時25分許，在嘉義縣大林鎮○○里○○鄰
    ○○路○ 段568 巷15號遭受薛安中公然侮辱及言詞恐嚇，我
    與薛安中認識20幾年，沒有糾紛及仇恨，薛安中到我家門前
    罵我「幹你娘雞歪」、「幹你娘臭雞歪」、「破格女人」、
    「瘋女人」並說「要讓我家人怎麼死都不知道」，讓我「心
    生畏懼」，我怕我及我家人遭受不必要的騷擾及危險等語；
    於偵查中具結證述，（99年12月27日中午12時25分左右）當
    時羅春霖在我家，幫我申請低收入戶手續，薛安中就喊叫我
    出來，我出來後，薛安中就在我（筆錄誤載為「他」）屋前
    破口大罵我「幹你娘雞歪」、「幹你娘臭雞歪」、「破格女
    人」、「瘋女人」、「你愛給人幹，我就來幹你」、「我要
    讓你全家死的很難看」、「讓你全家怎麼死的都不知道」等
    話，我很害怕，怕他真的會對我及我3 個未成年的女兒殺害
    ，我真的很害怕等語在卷；復於本院審理時證述略謂，99年
    12月27日有去大美派出所作筆錄，因為當天早上薛安中的太
    太要去我家對面玩撿紅點的賭博遊戲，我告訴薛安中的太太
    說不要去賭博跟我一起去幫我剪柳丁，我們剪到當天中午12
    點多，回家之後我們就遇到薛安中，薛安中的太太看到薛安
    中在我家門口就走了，薛安中認為我帶他太太去賭博很不滿
    ，當天中午12時25分左右，就開始很大聲罵我「幹你娘雞歪
    」、「幹你娘臭雞歪」、「破格女人」、「瘋女人」、「你
    愛人幹，我就來幹你」這些話，我就回嘴說是你太太自己要
    來我家對面的，不是我去約她，我講完這些話薛安中就說要
    讓你全家怎麼死的都不知道、「我要讓你全家死得很難看」
    ，薛安中是在我嘉義縣大林鎮○○里○○路○ 段568 巷15號
    門口罵我，我家是在巷子裡面最後一間，經過該巷子的人以
    及鄰居會聽到，我之前跟薛安中沒有糾紛，這是他第一次罵
    我等語明確。
(二)、在場之證人羅春霖於警詢時亦證述，99年12月27日12時30分
    左右，在嘉義縣大林鎮○○里○○路○ 段568 巷15號前，我
    有目賭及聽見薛安中對游麗滿公然辱罵及言詞恐嚇，我聽見
    薛安中對游麗滿辱罵「幹你娘ㄐ歪，你要給人幹，我來幹你
    」等話，當時我在游麗滿住家客廳內，薛安中對游麗滿言詞
    恐嚇部分，我有聽見「全家要怎麼死的，都不知道」，薛安
    中會對游麗滿公然侮辱及恐嚇，我聽游麗滿說是薛安中懷疑
    游麗滿帶其妻去玩牌所引起的等語；於偵查中具結證稱，（
    99年12月27日中午12時25分左右）當時我在游麗滿家裡，幫
    她申請低收入戶手續，聽到薛安中在游麗滿的屋前，喊叫游
    麗滿出來，游麗滿出來後，薛安中就在他屋前破口大罵游麗
    滿，「幹你娘雞歪」、「幹你娘臭雞歪」、「破格女人」、
    「瘋女人」、「你愛給人幹、我來幹你」及「我要讓你全家
    死的很難看」、「讓你全家怎麼死的都不知道」等話；於本
    院審理時具結證稱，99年12月27日有去大美派出所做筆錄，
    那一天中午左右，我在游麗滿嘉義縣大林鎮○○里○○路○
    段568 巷15號住處寫資料，要幫游麗滿向民間廟裡成立的基
    金會申請急難救助，因為游麗滿說她很貧困，薛安中叫阿滿
    叫了應該有2 、3 聲，我問游麗滿那是誰，游麗滿說那是阿
    珍的先生，游麗滿走出去外面，游麗滿人在門口，我在屋內
    ，忽然聽到有人在罵游麗滿起訴書所載「幹你娘雞歪」、「
    幹你娘臭雞歪」、「破格女人」、「瘋女人」、「你愛給人
    幹，我來幹你」之後，游麗滿回嘴說是薛安中的太太自己來
    玩撿紅點，又不是游麗滿去帶她來的，薛安中就說不要太白
    目，否則「我要讓你全家死的很難看」、「讓你全家怎麼死
    的都不知道」，事後我問游麗滿原因，游麗滿才告訴我那是
    素珍的先生，我問游麗滿你跟素珍及她先生不是朋友嗎，游
    麗滿說是20幾年的朋友，我問為何今天突然要罵你，游麗滿
    才說，素珍的先生說我帶素珍去賭博，所以才罵我，當天罵
    游麗滿的人就是被告薛安中，薛安中是在游麗滿家門口罵游
    麗滿，我當時坐的地方可以看到門口的薛安中及游麗滿，中
    間視線沒有阻礙，除了我坐在游麗滿家以外，巷子裡面還有
    其他人在，因為那些人都沒有跟游麗滿講話，所以人家不願
    意出來幫游麗滿作證，游麗滿家門口有很多人在那個巷子出
    入，薛安中在游麗滿家門口罵的時後很大聲，隔壁的人以及
    經過該巷子的人一定可以聽到這些話，跟薛安中沒有糾紛，
    之前不認識也沒有看過薛安中，只有看過薛安中的太太等語
    綦詳。
(三)、揆諸告訴人游麗滿與證人羅春霖歷次證述內容，渠等對於被
    告辱罵及恐嚇告訴人之重要情節，大致相符，告訴人與被告
    及其配偶已認識20餘年，平時多有往來，關係不惡，先前亦
    無任何糾紛、過節；而證人羅春霖則與被告並不相識，亦無
    任何糾葛，證人羅春霖於本院證述伊始，仍想設法袒護被告
    ，僅證述聽到有人在罵游麗滿「幹你娘雞歪」、「幹你娘臭
    雞歪」、「破格女人」、「瘋女人」這幾句話，其他的沒有
    聽到，經本院提示其偵訊筆錄予其閱覽，並質其於本院所述
    為何與上開證詞不符後，證人羅春霖始承認其上述所言係避
    重就輕，其實被告有說起訴書所載全部侮辱及恐嚇的話，是
    證人羅春霖尚有意迴護被告，其與告訴人二人要無設詞誣陷
    被告之理。更何況，告訴人於案發當天下午，即以其家中電
    話撥打110 報案，表示遭人恐嚇，有告訴人申裝之號碼0000
    00000 號電話通聯紀錄，及嘉義縣警察局100 年3 月21日嘉
    縣警勤字第1000009311號函及所附報案錄音光碟與報案紀錄
    單在卷可佐，經本院當庭勘驗報案錄音光碟，告訴人於電話
    報案時，即已向警員陳稱，其友人丈夫，至住處門口罵其三
    字經，足證告訴人與證人所言不虛，應堪採信。
(四)、被告固否認有侮辱及恐嚇告訴人之犯行，辯稱其並非於99年
    12月27日至告訴人家中，而係於前一日即同年12月26日至告
    訴人家中欲找尋其妻，因其妻殘障，又有癌症，不能時常出
    門，告訴人時常載其妻出門，99年12月26日其工作回家，未
    見其妻在家並備妥午餐，才至告訴人住處找其妻，當時其僅
    罵其妻「幹你娘」，並未罵告訴人，只向告訴人表示節制一
    點，不要再去找其妻云云。惟被告於99年12月27日中午12時
    25分許，曾至告訴人住處一情，業據告訴人及證人羅春霖證
    述明確，案發後未久告訴人隨即於當日下午立即撥打110 報
    案，告訴人與證人羅春霖並於當日晚間7 時許至警局製作筆
    錄，有告訴人、證人羅春霖之警詢筆錄、卷附電話通聯紀錄
    、報案紀錄、報案錄音光碟及譯文等可參，被告復於警詢供
    述：「（你如何公然侮辱及言詞恐嚇游麗滿？）於99年12月
    27日下午1 時30分許，我剛到游麗滿（嘉義縣大林鎮○○里
    ○○路○ 段568 巷15號）家中門前我是在罵我太太游素珍，
    我並沒有侮辱及恐嚇游麗滿，我只告訴游麗滿要節制一點，
    不要時常找我太太出去及賭博。」等語，已明確供述被告確
    有於99年12月27日至告訴人住處，被告於偵查中亦未就告訴
    人指訴案發時間有所爭執，被告辯稱其係99年12月26日下午
    1 時30分至告訴人家中，99年12月27日並未至告訴人家中一
    節，要不可採。另被告於警詢及本院審理時，均表示案發時
    有罵其太太，口出「幹你娘」等語，顯見被告當時確實情緒
    激動，而有口出穢語之舉，且被告表示其要告訴人節制一點
    ，不要時常找其妻出門及賭博等語，顯示被告對於告訴人心
    有不滿，則被告既對告訴人多所不滿，並有口出穢語之舉，
    告訴人指稱被告對其以言詞辱罵及恐嚇，當非虛妄，否則告
    訴人應不可能於當日下午即撥打110 以電話報案。此外，被
    告否認證人羅春霖於案發當時在被告住處，惟被告於本院審
    理時已供述，其並未進入告訴人住處查看其內是否有人，則
    其未發現證人羅春霖當時在告訴人住處內，亦與常情無違，
    再者，證人羅春霖係於案發當天即至警局製作筆錄，茍其並
    非在場聽聞，而係告訴人事後所安排之證人，當不可能於案
    發未久，即已安排好證人至警局製作筆錄，況且證人羅春霖
    於本院審理時又一度有意迴護被告，當無故意偽證以誣陷被
    告之動機，且證人羅春霖所述又無重要瑕疵可指，其證詞應
    係信實可採。被告徒空言否認並未以言詞侮辱及恐嚇告訴人
    ，難信為真。
(五)、從而，綜合上述證據相互勾稽，被告確有告訴人所指侮辱及
    恐嚇行為，被告所辯，均難憑採。本件事證明確，被告之犯
    行堪以認定。
三、論罪科刑之理由：
(一)、按刑法分則中公然之意義，祇以不特定人或多數人得以共見
    共聞之狀態為已足（司法院院字第233 號解釋意旨可資參照
    ）。被告辱罵告訴人之地點係在告訴人住處門外應屬公共場
    所，告訴人住處附近鄰居及一般進出該巷子之不特定人均得
    共見共聞所發生之事，被告在不特定人得以共見共聞之前揭
    處所，以上揭足以貶損他人在社會上所保持之人格及聲譽地
    位之抽象粗鄙言語謾罵告訴人，又對告訴人嚇稱：「我要讓
    你全家死的很難看」、「讓你全家怎麼死的都不知道」等語
    ，係以加害生命之惡害通知告訴人，顯以加害生命之事對其
    恐嚇，已足使告訴人心生畏懼，堪認致生危害於其生命安全
    ，核被告所為，係犯刑法第309 條第1 項之公然侮辱罪、同
    法第305 條之恐嚇危害安全罪。又被告所犯上開公然侮辱罪
    及恐嚇危害安全罪二罪間，犯意各別，行為互殊，應予分論
    併罰。
(二)、本院審酌被告與告訴人本係朋友，縱告訴人有邀約被告配偶
    外出或賭博，引起被告不滿，被告亦應循理性方法解決，竟
    公然以足以貶損人格之言語辱罵告訴人，又恐嚇之，造成其
    名譽受損及使其心生畏懼，且否認犯行，迄今未與告訴人達
    成和解，取得諒解，殊不足取，惟被告並無前科，素行尚稱
    良好，係因其妻時常至游麗滿住處賭博，認游麗滿牽累其妻
    ，又於案發當日工作完畢，不見其妻在家備好午餐，一時氣
    憤而以言詞辱罵及恐嚇告訴人，犯罪動機、手段及惡性尚非
    重大，被告僅以言詞侮辱及恐嚇告訴人，並未有實際實施其
    恐嚇之內容，犯罪情節及所生危害不大，為國小畢業，教育
    程度不高，已婚，育有三名未成年子女，平日務農，每月收
    入約新臺幣8 、9 千元，有正當工作及固定收入及其他一切
    情狀，分別量處如主文所示之刑，並定其應執行之刑及諭知
    易科罰金之折算標準。
四、應適用之法律：
(一)、刑事訴訟法第299 第1 項前段。
(二)、刑法第305 條、第309 條第1 項、第41條第1 項前段、第51
    條第6 款，刑法施行法第1 條之1 第1 項、第2 項前段。
本案經檢察官曹合一到庭執行職務。
中　　華　　民　　國　100 　　年　　3 　　月　　31　　日
                  刑事第三庭    法　官　李秋瑩
以上正本證明與原本無異。
如不服本判決，應於判決送達後10日內，向本院提出上訴狀（應
附繕本）。
中　　華　　民　　國　 100　　年　　3 　　月　　31　　日
                        　    　書記官　劉英芬
附錄本案論罪科刑法條全文：
中華民國刑法第305條
（恐嚇危害安全罪）
以加害生命、身體、自由、名譽、財產之事，恐嚇他人致生危害
於安全者，處 2 年以下有期徒刑、拘役或 3 百元以下罰金。
中華民國刑法第309條
（公然侮辱罪）
公然侮辱人者，處拘役或 3 百元以下罰金。
以強暴犯前項之罪者，處 1 年以下有期徒刑、拘役或 5 百元以
下罰金。
